【裁判字號】    95,上更(一),56
【裁判日期】    950516
【裁判案由】    常業詐欺等
【裁判全文】
臺灣高等法院高雄分院刑事判決
上  訴  人
即  被  告  巳○○
上  訴  人
即  被  告  天○○
上列一人
選任辯護人  顏宏斌律師
上列上訴人因常業詐欺等案件，不服臺灣高雄地方法院91年度訴
字第3379號中華民國91年12月20日第一審判決（起訴案號：臺灣
高雄地方法院檢察署91年度偵字第21974 、22563 、25598 號）
，提起上訴，經判決後由最高法院發回更審，本院判決如下：
    主  文
原判決撤銷。
巳○○連續幫助意圖為自己不法之所有，以詐術使人將本人之物
交付為常業，處有期徒刑壹年。
天○○共同意圖為自己不法之所有，以詐術使人將本人之物交付
為常業，處有期徒刑壹年。緩刑肆年。如附表編號二三、二四、
二五、二六之臺灣宅配通公司送貨單上署押共肆枚及扣案之「乙○○」國民身分證壹張變造部分沒收。
    事  實
一、巳○○係設於臺南市○○街96號星辰旅行社之業務員，屬為
    他人處理事務之人，於民國91年6 月下旬，得知不詳姓名籍
    址之徐姓成年男子、李國榮（冒名王明峰，由檢察官另行偵
    辦）正在收購他人信用卡資料，供作常業詐欺犯罪之用，竟
    為賺取不法利益，基於意圖為自己不法之利益，幫助常業詐
    欺之概括犯意，自91年6 月下旬起至91年7 月中旬止，利用
    至星辰旅行社三樓儲藏室索取資料之便，趁機複製鑰匙一把
    後，連續10次乘夜間星辰旅行社員工下班之際，持複製之鑰
    匙進入星辰旅行社3 樓儲藏室，察看星辰旅行社留存之客戶
    黎育禎、壬○○、卯○○、施秀錦、地○○、己○○、劉素
    貞、戊○○、戌○○、亥○○、申○○、寅○○、丑○○○
    、癸○○、甲○○、丁○○、楊秀嬰、庚○○○、丙○○、
    未○○、辰○○、午○○、王素娟、酉○○等人之信用卡暨
    身分年籍資料，並抄錄在筆記簿上，再分次以每筆資料新臺
    幣（下同）1 千至2 千元不等之代價，出售予徐姓男子等人
    ，總計賺取15萬元不法利益，違背其任務之行為，致生損害
    於本人之利益。
二、天○○明知不詳姓名籍址之徐姓男子、李國榮及綽號「阿信
    」之成年男子等人組成之詐欺集團，共同基於意圖為自己不
    法之所有，自91年6 月24日起，高達39次，以上述向巳○○
    購得之星辰旅行社客戶黎育禎等人信用卡暨身分年籍資料，
    利用電話向東森得易購股份有限公司（下稱東森得易購公司
    ）謊稱購買筆記型電腦、數位攝影機、大腸食療、可攜式桌
    上型電腦、家庭劇院組、照相機、數位相機、電視液晶螢幕
    等高價值貨物，致使東森得易購公司誤信係如附表所示信用
    卡持卡人黎育禎等人購買該項貨物，而委託台灣宅配通公司
    、新竹貨運公司運送購買之貨物至特定地點，由徐姓男子、
    李國榮及綽號「阿信」之成年男子僱人冒名領取，隨後將詐
    得之貨物變賣，所得則賴以維生，總計詐得貨物金額為1,08
    0,460 元（各次行為時間、地點、信用卡號、被害人及所得
    財物等，詳如附表），詎天○○為賺取不法利益，與徐姓男
    子及李國榮等人共同基於常業詐欺之犯意聯絡，自91年9 月
    16日起至91年10月13日止，先後共計5 次，以每次500 至10
    00元不等之代價，受僱於李國榮等人，冒用許懷文（本名癸○○）、甲○○之名義，前往台灣宅配通公司、新竹貨運公
    司送貨地址領取附表編號23、24、25、26所示貨物，並在送
    貨單上收件人處偽造「許懷文」、「甲○○」之署名，表示
    許懷文（本名癸○○）、甲○○本人收取貨物之意，而持向
    台灣宅配通公司、新竹貨運公司送貨員行使，足生損害於東
    森得易購公司及黎育禎等如附表所示信用卡持卡人。又天○○與李國榮等人為避免冒名領取貨物時遭人察覺，遂基於犯
    意聯絡，由天○○提供相片1 張，交由徐耀中換貼於「乙○○」名義之國民身分證上，而變造「乙○○」名義之國民身
    分證，於91年9 月12日交由天○○隨身攜帶。
三、嗣於91年10月1 日晚間8 時20分許，巳○○因聯合信用卡中
    心通知星辰旅行社注意客戶信用卡資料外洩，經星辰旅行社
    負責人子○○之勸說，而對於未遭發覺之犯罪，前往臺南市
    警察局第五分局自首並表示接受裁判之意。另於91年10月 3
    日下午1 時30分許，天○○冒用許懷文（本名癸○○）之名
    義，前往高雄市前金區○○○路之前金國小前，向台灣宅配
    通公司送貨員辛○○領取筆記型電腦1 台，並在送貨單上收
    件人處偽造「許懷文」之署名後，為警查獲，並扣得天○○
    所有，因犯罪所得變造 (換貼相片）之「乙○○」身分證 1
    枚。
四、案經東森得易購公司訴由高雄市政府警察局三民第二分局報
    告、臺南市警察局第五分局報由臺灣臺南地方法院檢察署呈
    請臺灣高等法院檢察署命令移轉臺灣高雄地方法院檢察署檢
    察官偵查起訴。
    理  由
壹、程序方面:
    按被告以外之人（包括證人、鑑定人、告訴人、被害人及共
    同被告等）於審判外之陳述雖不符刑事訴訟法第159 條之 1
    至之4 等四條之規定，而經當事人於審判程序同意作為證據
    ，法院審酌該言詞陳述或書面陳述作成時之情況，認為適當
    者，亦得為證據；當事人、代理人或辯護人於法院調查證據
    時，知有刑事訴訟法第159 條第1 項不得為證據之情形，而
    未於言詞辯論終結前聲明異議者，視為有前項之同意，刑事
    訴訟法第159 條之5 定有明文。立法意旨在於傳聞證據未經
    當事人之反對詰問予以核實，原則上先予排除。惟若當事人
    已放棄反對詰問權，於審判程序中表明同意該等傳聞證據可
    作為證據；或於言詞辯論終結前未聲明異議，基於尊重當事
    人對傳聞證據之處分權，及證據資料愈豐富，愈有助於真實
    發見之理念，且強化言詞辯論主義，使訴訟程序得以順暢進
    行，上開傳聞證據亦均具有證據能力。本件卷內所有之書證
    、物證、人證、警訊、偵查、歷審之筆錄等資料，除被告巳
    ○○未到庭表示意見之外，業經當事人及辯護人於本院準備
    程序明示同意作為證據，選任辯護人顏宏斌律師亦表示捨棄
    交互詰問，本院審酌上開筆錄作成時，較無人情施壓或干擾
    ，亦無不當取供之情形，認為以之作為本案之證據亦屬適當
    ，其他書證、物證之取得亦屬正當，認為以之作為本案之證
    據亦屬適當，是上揭各證據，自具有證據能力。
貳、實體方面:
一、訊據上訴人即被告天○○坦承自91年9 月16日起至91年10月
    13日止，先後共計5 次，以每次500 至1000元不等之代價，
    受僱於不詳姓名籍址之徐姓男子、李國榮及綽號「阿信」之
    成年男子等人組成之詐欺集團，攜帶變造之「乙○○」身分
    證1 枚，冒用許懷文（本名癸○○）、甲○○之名義，前往
    台灣宅配通公司、新竹貨運公司送貨地址領取附表編號23、
    24、25、26所示貨物，並在送貨單上收件人處偽造「許懷文
    」、「甲○○」之署名，而持向台灣宅配通公司、新竹貨運
    公司送貨員行使，領取貨物，於91年10月3 日下午1 時30分
    許，天○○冒用許懷文（本名癸○○）之名義，前往高雄市
    前金區○○○路之前金國小前，向台灣宅配通公司送貨員辛○○領取筆記型電腦1 台，並在送貨單上收件人處偽造「許
    懷文」之署名後，為警當場查獲，並扣得變造之「乙○○」
    身分證1 枚等情不諱；並有變造之「乙○○」 (貼被告天○○照片）身分證、91年10月3 日被告天○○冒用「許懷文」
    簽名之宅配通送貨單等件附卷可資參證。證人徐耀中已於本
    院前審到庭陳稱本件查獲之「乙○○」身分證，係其將天○○提供之照片，換貼於其拾獲之乙○○身分證上而得（見本
    院上訴卷第85頁），經核該國民身分證已略顯陳舊，其上之
    記載父母之姓名及其他資料，與本院向高雄市小港區戶政事
    務所調取之「乙○○」戶籍謄本所記載之之真正資料亦無不
    符，尤以記事欄之記載有以打字書寫亦有以手寫，亦有因選
    舉投票而加蓋章戳，益徵該身分證之材質紙張及其上之公印
    文俱屬真正，係以真正之「乙○○」身分證換貼「被告天○○」照片變造而成。
二、上訴人即被告巳○○雖未於本院調查審理時到庭陳述，惟原
    審及本院前審訊據上訴人即被告巳○○直承上揭犯行不諱。
    且有證人即東森得意購公司張華宗、星辰旅行社職員蔡仲桁
    、劉玉珠、星辰旅行社負責人子○○、證人即被害人戊○○
    、卯○○、地○○、劉素貞、壬○○、黎育禎、申○○、未
    ○○、寅○○、辰○○、酉○○、亥○○、丁○○、丑○○○、戌○○、癸○○、甲○○、己○○、楊秀嬰、庚○○○
    、丙○○、午○○、王素娟、施秀錦在警詢時證述屬實，復
    有上開被害人被冒用信用卡向東森得意購公司購買商品之發
    票、交易明細表、電腦訂單資料、身分證或駕照影本等附卷
    可證，參以信用卡暨身分證資料關係他人財產利益甚鉅，被
    告巳○○收取高額報酬，大量出售予徐姓男子等人，顯見其
    早已預見該些資料將供他人常業詐欺犯罪之用，而徐姓男子
    、李國榮及綽號「阿信」之成年男子共同詐欺告訴人東森得
    易購公司之時間約3 個月之久，該詐騙集團詐欺金額高達00
    00000 元，被害人人數眾多，犯行已堪認定，應依法論科。
三、巳○○係設於臺南市○○街96號星辰旅行社之業務員，屬為
    他人處理事務之人，竟違背其忠實義務，意圖為自己不法之
    利益，幫助不詳姓名籍址之徐姓成年男子、李國榮之詐欺集
    團，盜取星辰旅行社所持有之他人信用卡資料販賣之，供作
    常業詐欺犯罪之用，而賺取不法利益，損害本人之利益。又
    按刑法上之幫助犯，係指以幫助之意思，對於正犯資以助力
    ，而未參與實施犯罪之行為者而言。最高法院著有49年度台
    上字第77號判例可稽。被告巳○○背信以幫助徐姓男子等人
    犯常業詐欺罪之故意，參與常業詐欺罪構成要件以外行為，
    依前開判例意旨，應論以常業詐欺罪之幫助犯。是核被告巳
    ○○所為，係犯刑法第342 條第1 項之背信罪及第30條、第
    340 條之幫助常業詐欺罪。所犯背信罪與幫助常業詐欺罪有
    方法結果之牽連關係，應依牽連犯之例從一重以幫助常業詐
    欺罪處斷。另按連續犯係以行為人基於概括之犯意，連續數
    行為而觸犯同一罪名為成立要件，是行為人如係基於概括之
    犯意，連續數行為而犯同一罪名，不論係正犯或幫助犯，因
    其犯罪之基本構成要件相同，自應成立連續犯。最高法院84
    年度台上字第6550號判決可資參照。依前開判決要旨，被告
    巳○○上揭多次犯行，時間緊接，方法相同，各觸犯構成要
    件相同之罪名，顯係基於概括犯意為之，為連續犯，應各依
    刑法第56條論以一罪，並加重其刑。又其幫助他人犯罪，依
    刑法第30條第2 項規定，得按正犯之刑減輕之。被告巳○○
    於犯罪後，於91年10月1 日自動前往臺南市警察局第五分局
    接受偵訊，有臺南市警察局第五分局91年10月11日南市警五
    刑偵字第567 號刑事案件報告書附於臺灣臺南地方法院檢察
    署91年度偵字第11087 號偵查卷內可查，且有被告巳○○91
    年10月1 日警詢筆錄附卷可參，為對未發覺之犯罪自首而接
    受裁判，應依刑法第62條減輕其刑，並先加後遞減。
四、被告天○○在宅配公司送貨單之收件人欄內簽名，依一般交
    易習慣，即係表示已收受寄件人交寄物品之意思，應為刑法
    第220 條第1 項之準文書，其復交回宅配公司送貨人員，顯
    然對於該文書內容有所主張。被告天○○與李國榮等人為避
    免其冒名領取貨物時遭人察覺，於91年9 月12日，由徐耀中
    以換貼天○○照片之方式變造「乙○○」身分證1 枚，交由
    天○○隨身攜帶，係犯刑法第212 條偽造特種文書罪。前開
    變造之身分證上有「內政部印」之公印文，係真正，並無刑
    法第218 條之偽造公印文罪之問題附此敘明。是核被告天○○所為，係犯刑法第216 條、第220 條、第210 條行使偽造
    準私文書罪、刑法第212 條偽造特種文書罪及刑法第340 條
    常業詐欺罪，公訴意旨漏未斟酌此點，而認被告天○○僅犯
    刑法第340 條常業詐欺罪及第212 條偽造特種文書罪，尚有
    未洽，惟牽連犯、連續犯均為裁判上一罪，為起訴效力所及
    ，法院自得審理之。按共同正犯，係共同實施犯罪行為之人
    ，在共同意思範圍內，各自分擔犯罪行為之一部，相互利用
    他人之行為，以達其犯罪之目的，其成立不以全體均參與實
    施犯罪構成要件之行為為要件。共同正犯之意思聯絡，不限
    於事前有所謀議，僅於行為當時有共同犯意之聯絡，於行為
    當時，基於相互之認識，不論明示通謀或相互間默示合致，
    以共同犯罪之意思參與，均屬之；而行為分擔，亦不以每一
    階段皆有參與為必要，倘具有相互利用其行為之合同意思所
    為，仍應負共同正犯之責，蓋共同正犯，於合同意思範圍內
    ，組成一共犯團體，團體中任何一人之行為，均為共犯團體
    之行為，他共犯均須負共同責任，初無分別何一行為係何一
    共犯所實施之必要。（最高法院55年度台上字第522 號、87
    年度台非字第35號、85年度台上字第4962號、88年度台上字
    第2230號、第2858號判決、73年台上字第1886號判例意旨參
    照），被告天○○與李國榮、徐姓男子等人就上開犯行，有
    犯意之聯絡及行為之分擔，依刑法第28條規定，皆為共同正
    犯。被告天○○偽造準私文書復持以行使，偽造準私文書之
    低度行為為行使行為所吸收，不另論罪。被告天○○偽造署
    押為偽造準私文書之部分行為，亦不另論罪。被告4 次行使
    偽造準私文書罪犯行，時間緊接，方法相同，觸犯構成要件
    相同之罪名，顯係基於概括犯意為之，依刑法第56條連續犯
    規定論以一罪，並依法加重其刑。被告天○○變造國民身分
    證之特種文書，目的在便於行使偽造準私文書，行使偽造準
    私文書目的在遂行常業詐欺罪犯行，是其所犯上開各罪間，
    有方法目的之牽連關係，依刑法第55條規定，從一重之常業
    詐欺罪處斷。
五、原審予以被告等論科，固非無見，惟查(一)巳○○係星辰旅行
    社之業務員屬為他人處理事務之人，竟違背其忠誠義務，意
    圖為自己不法之利益，幫助詐欺集團，盜取星辰旅行社所持
    有之他人信用卡資料販賣之，供作常業詐欺犯罪之用，而賺
    取不法利益，損害本人之利益。係犯刑法第342 條之背信罪
    及第30條、第340 條之幫助常業詐欺罪。原審就背信部分，
    疏未論列，自有未合。(二)被告天○○詐欺部分，已全部認罪
    ，原審不及審酌，亦有未合。(三)原判決事實、理由均認定被
    告天○○與李國榮、徐姓男子等人就上開犯行，有犯意之聯
    絡及行為之分擔，依刑法第28條規定，皆為共同正犯。主文
    疏未諭知共同，亦有未合。(四)被告巳○○僅出售客戶信用卡
    及身分證資料予徐耀中一人，除據其供明在卷，亦據同案被
    告徐耀中於本院前審證述屬實，而原判決事實欄認巳○○出
    售上開信用卡等資料予徐姓成年男子，李國榮（冒名王明峰
    ）等人，自有認定事實錯誤之違失，亦有可議。(五)徐耀中係
    冒名王明峰，案發前天○○僅知其名為王明峰，李國榮僅介
    紹天○○與徐耀中認識而已，其本身並未參與本件犯罪。是
    天○○被逮捕之後，因不知王明峰之去向，只好先說出李國
    榮，再由李國榮身上找出王明峰（徐耀中），且「乙○○」
    之身分證係徐耀中變造，並非李國榮所變造，又僱用天○○
    詐領貨物，是徐耀中，並非李國榮等各情，業據被告天○○
    於本院前審供述明確，且經同案被告徐耀中於本院前審證實
    無誤。而原審認李國榮參與本件詐欺犯行，並僱用天○○領
    取詐購貨物及偽造「乙○○」之身分證，將徐耀中之行為，
    誤為李國榮所為，亦有未洽。變造之「乙○○」身分證，係
    由徐耀中將天○○提供之照片，換貼於其拾獲之乙○○身分
    證上而得（見本院上訴卷第85頁），經核該國民身分證已略
    顯陳舊，其上之記載父母之姓名及其他資料，與本院向戶政
    單位調取之「乙○○」戶籍謄本所記載之真正資料亦無不符
    ，尤以記事欄之記載有以打字書寫亦有以手寫，亦有因選舉
    而加蓋章戳，益徵係以真正之身分證換貼照片變造而成，該
    身分證之材質及其上之公印文屬真正，原判決認另犯偽造公
    印文罪，自有未合。被告巳○○、天○○上訴意旨，指摘原
    判決不當，尚非全無理由，且原判決確有如上所述可議之處
    ，即屬無可維持，應由本院將原判決撤銷改判。審酌被告巳
    ○○並無前科，素行尚稱良好，因貪圖小利，幫助詐欺集團
    取得如附表所示被害人信用卡及身分年籍資料，詐得金額高
    達0000000 元，被害人人數眾多，影響信用卡使用之金融秩
    序重大，犯後坦承全部犯行，頗有悔意等一切情狀，量處如
    主文所示之刑，以資儆懲。審酌被告天○○貪圖小利，以每
    次500 至1000元不等之代價，受僱於李國榮等人，冒名領取
    其等向東森得意購公司詐得之貨品，對被害人癸○○、甲○○及東森得意購公司損害非輕，惟其犯罪所得金額不多，及
    犯後坦承一切犯行，頗有悔意等一切情狀，量處如主文所示
    之刑，以資儆懲。被告天○○於如附表編號23、24、25、26
    之臺灣宅配通公司送貨單上署押共4 枚，不問屬於犯人與否
    ，依刑法第219 條沒收。扣案變造之「乙○○」國民身分證
    ，為被告天○○所有，因犯罪所得之物，業據被告供承在卷
    ，該變造部分，依刑法第38條第1 項第3 款宣告沒收。查被
    告天○○未曾受有期徒刑以上刑之宣告，有卷內前科表可查
    ，上揭所犯，於本院已認罪坦承犯行，經此偵審程序教訓，
    應知警惕諒無再犯之虞，本院認其所宣告之刑，以暫不執行
    為適當，併諭知緩刑4 年，以勵自新。
六、公訴意旨另以：被告巳○○係台南市○○街96號「星辰旅行
    社」之業務員，於民國91年6 月下旬，得知不詳姓名年籍之
    徐姓成年男子、王明峰正在收購他人信用卡資料，供作常業
    詐欺犯罪之用，竟為賺取不法利益，基於幫助之概括犯意，
    自91年6 月下旬起至同年7 月中旬止，利用至星辰旅行社 3
    樓儲藏室索取資料之便，趁機複製一把鑰匙後，連續10次乘
    夜間星辰旅行社員工下班之際，持複製之鑰匙進入星辰旅行
    社三樓儲藏室，窺視星辰旅行社留存之客戶黎育禎、壬○○
    、卯○○、施秀錦、地○○、己○○、劉素貞、戊○○、戌
    ○○、亥○○、申○○、寅○○、丑○○○、癸○○、甲○○、丁○○、楊秀嬰、庚○○○、丙○○、未○○、辰○○
    、午○○、王素娟、酉○○等約計100 人之信用卡暨身分年
    籍資料，並抄錄在筆記簿上，再分次以每筆資料1000至2000
    元不等之代價，出售予徐姓男子，總計賺取15萬元不法利益
    。因認被告巳○○涉有刑法第315 條後段妨害書信秘密罪嫌
    。然查，前開犯行之成立，須以窺視之客體為封緘信函、文
    書或圖畫為前提。又所謂「封緘」，係指以包皮包裝，並封
    閉緘口，使他人自外觀上，無法知悉文件、文書或圖畫之內
    容而言。本件被害人之信用卡暨身分年籍資料，並未經封緘
    ，被告巳○○之行為，應無成立前開犯行之餘地，公訴人認
    被告巳○○此部分涉有妨害秘密罪即有未合，惟公訴意旨認
    此部分與前揭論罪科刑部分，且有牽連犯之裁判上一罪關係
    ，故不另為被告此部分無罪之諭知。
七、被告巳○○經合法傳喚，無正當理由不到庭，爰不待其陳述
    逕行判決。
據上論斷，應依刑事訴訟法第369 條第1 項前段、第364 條、第
371 條、第299 條第1 項前段，刑法第28條、第56條、第30條、
第340 條、第342 條第1 項、第220 條第1 項、第210 條、第21
2 條、第55條、第62條前段、第219 條、第38條第1 項第3 款、
第74條第1 款，罰金罰鍰提高標準條例第1 條前段，判決如主文
。
本案經檢察官彭南雄到庭執行職務。
中    華    民    國    95    年    5     月    16    日
                  刑事第二庭    審判長法  官  林正雄
                                      法  官  黃壽燕
                                      法  官  陳啟造
以上正本證明與原本無異。
如不服本判決應於收受本判決後10日內向本院提出上訴書狀，其
未敘述上訴理由者，並得於提起上訴後10日內向本院補提理由書
狀（均須按他造當事人之人數附繕本）「切勿逕送上級法院」。
中    華    民    國    95    年    5     月    17    日
                                      書記官  黃琳群
附表
┌─┬───┬────┬───┬────┬────┬───┬────┬────┬─────┐
│編│訂  購│客戶代碼│客  戶│訂單號碼│商品名稱│受損金│發卡行別│卡    號│ 送貨地址 │
│號│日  期│        │姓  名│        │        │額（新│        │        │          │
│  │      │        │      │        │        │臺幣）│        │        │          │
├─┼───┼────┼───┼────┼────┼───┼────┼────┼─────┤
│１│910624│0000000 │黎育禎│0000000 │FOSA2700│49860 │中國信託│00000000│高雄市自由│
│  │      │        │      │        │筆記電腦│      │        │00000000│一路2號5樓│
│  │      │        │      │        │        │      │        │        │之2       │
├─┼───┼────┼───┼────┼────┼───┼────┼────┼─────┤
│２│910624│0000000 │壬○○│0000000 │FOSA2700│49860 │國泰銀行│00000000│高雄市五福│
│  │      │        │      │        │筆記電腦│      │        │00000000│二路47號9 │
│  │      │        │      │        │        │      │        │        │樓        │
├─┼───┼────┼───┼────┼────┼───┼────┼────┼─────┤
│３│910627│0000000 │黎育禎│0000000 │FOSA2700│49860 │中國信託│00000000│屏東縣內埔│
│  │      │        │      │        │筆記電腦│      │        │00000000│鄉○○路15│
│  │      │        │      │        │        │      │        │        │3號       │
├─┼───┼────┼───┼────┼────┼───┼────┼────┼─────┤
│４│910703│0000000 │卯○○│0000000 │FOSA2700│49860 │國泰銀行│00000000│彰化縣田尾│
│  │      │        │      │        │筆記電腦│      │        │00000000│鄉○○路三│
│  │      │        │      │        │        │      │        │        │段204巷45 │
│  │      │        │      │        │        │      │        │        │號        │
├─┼───┼────┼───┼────┼────┼───┼────┼────┼─────┤
│５│910713│0000000 │施錦│0000000 │GVC筆記 │45900 │誠泰銀行│00000000│高雄市達仁│
│  │      │        │      │        │型電腦  │      │        │00000000│街34號(千 │
│  │      │        │      │        │        │      │        │        │鶴咖啡店) │
├─┼───┼────┼───┼────┼────┼───┼────┼────┼─────┤
│６│910714│0000000 │地○○│0000000 │GVC筆記 │37980 │中國信託│00000000│高雄市大同│
│  │      │        │      │        │型電腦  │      │        │00000000│二路9號   │
├─┼───┼────┼───┼────┼────┼───┼────┼────┼─────┤
│７│910808│0000000 │己○○│0000000 │GVC筆記 │45900 │玉山銀行│00000000│高雄縣阿蓮│
│  │      │        │      │        │型電腦  │      │        │00000000│鄉○○路22│
│  │      │        │      │        │        │      │        │        │號        │
├─┼───┼────┼───┼────┼────┼───┼────┼────┼─────┤
│８│910812│0000000 │己○○│0000000 │JVC320數│33930 │玉山銀行│00000000│高雄縣阿蓮│
│  │      │        │      │        │位攝影機│      │        │00000000│鄉○○路22│
│  │      │        │      │        │        │      │        │        │號        │
├─┼───┼────┼───┼────┼────┼───┼────┼────┼─────┤
│９│910816│0000000 │劉素貞│0000000 │JVC320數│33930 │玉山銀行│00000000│鳳山市中崙│
│  │      │        │      │        │位攝影機│      │        │00000000│二路580巷1│
│  │      │        │      │        │        │      │        │        │3之1號5樓 │
├─┼───┼────┼───┼────┼────┼───┼────┼────┼─────┤
│１０│910817│0000000 │戊○○│0000000 │JVC320數│33930 │世華銀行│00000000│高雄市凱旋│
│  │      │        │      │        │位攝影機│      │        │00000000│二路33巷32│
│  │      │        │      │        │        │      │        │        │號        │
├─┼───┼────┼───┼────┼────┼───┼────┼────┼─────┤
││910817│0000000 │戌○○│0000000 │大腸食療│11880 │中國信託│00000000│高雄市鼎華│
│  │      │        │      │        │3       │      │        │00000000│路26號1樓 │
├─┼───┼────┼───┼────┼────┼───┼────┼────┼─────┤
││910820│0000000 │亥○○│0000000 │SONY TRV│43920 │遠東銀行│00000000│高雄市七賢│
│  │      │        │      │        │25 DV8  │      │        │00000000│二路294號 │
├─┼───┼────┼───┼────┼────┼───┼────┼────┼─────┤
││910820│0000000 │申○○│0000000 │MOTOROLA│59880 │遠東銀行│00000000│高雄市中正│
│  │      │        │      │        │ V70    │      │        │00000000│三路30號2 │
│  │      │        │      │        │        │      │        │        │樓        │
├─┼───┼────┼───┼────┼────┼───┼────┼────┼─────┤
││910822│0000000 │劉素貞│0000000 │精美可攜│33930 │玉山銀行│00000000│鳳山市中崙│
│  │      │        │      │        │式桌上型│      │        │00000000│二路580巷1│
│  │      │        │      │        │電腦    │      │        │        │3之1號5樓 │
├─┼───┼────┼───┼────┼────┼───┼────┼────┼─────┤
││910825│0000000 │申○○│0000000 │SONY T-1│38880 │遠東銀行│00000000│高雄市中正│
│  │      │        │      │        │8 DV8   │      │        │00000000│三路30號2 │
│  │      │        │      │        │        │      │        │        │樓        │
├─┼───┼────┼───┼────┼────┼───┼────┼────┼─────┤
││910827│0000000 │戊○○│0000000 │GVC筆記 │48870 │世華銀行│00000000│高雄市凱旋│
│  │      │        │      │        │型電腦  │      │        │00000000│二路33巷32│
│  │      │        │      │        │        │      │        │        │號        │
├─┼───┼────┼───┼────┼────┼───┼────┼────┼─────┤
││910828│0000000 │亥○○│0000000 │MOTOROLA│59880 │遠東銀行│00000000│高雄市七賢│
│  │      │        │      │        │V70     │      │        │00000000│二路294號 │
├─┼───┼────┼───┼────┼────┼───┼────┼────┼─────┤
││910830│0000000 │申○○│0000000 │和風 DVD│7980  │遠東銀行│00000000│高雄市中正│
│  │      │        │      │        │家庭劇院│      │        │00000000│三路30號2 │
│  │      │        │      │        │組      │      │        │        │樓        │
├─┼───┼────┼───┼────┼────┼───┼────┼────┼─────┤
││910902│0000000 │亥○○│0000000 │日本YASH│4980  │遠東銀行│00000000│高雄市七賢│
│  │      │        │      │        │ICA相機 │      │        │00000000│二路294號 │
├─┼───┼────┼───┼────┼────┼───┼────┼────┼─────┤
││910916│0000000 │寅○○│0000000 │西藏九九│4680  │中興銀行│00000000│高雄市五福│
│  │      │        │      │        │運轉天珠│      │        │00000000│三路61號8 │
│  │      │        │      │        │        │      │        │        │樓        │
├─┼───┼────┼───┼────┼────┼───┼────┼────┼─────┤
││910918│0000000 │陳鄭美│0000000 │GVC筆記 │48870 │花旗銀行│00000000│高雄市吳鳳│
│  │      │        │華    │        │型電腦  │      │        │00000000│路100號之1│
├─┼───┼────┼───┼────┼────┼───┼────┼────┼─────┤
││910917│0000000 │寅○○│0000000 │SONY TRV│43920 │中興銀行│00000000│高雄市五福│
│  │      │        │      │        │25 DV8  │      │        │00000000│三路61號8 │
│  │      │        │      │        │        │      │        │        │樓        │
├─┼───┼────┼───┼────┼────┼───┼────┼────┼─────┤
││910920│0000000 │癸○○│0000000 │FOSAP-4 │46980 │匯豐銀行│00000000│高雄市中華│
│  │      │        │      │        │筆記電腦│      │        │00000000│四路136號 │
├─┼───┼────┼───┼────┼────┼───┼────┼────┼─────┤
││910914│0000000 │癸○○│0000000 │家庭劇院│9900  │匯豐銀行│00000000│高雄市中華│
│  │      │        │      │        │組      │      │        │00000000│四路136號 │
├─┼───┼────┼───┼────┼────┼───┼────┼────┼─────┤
││910917│0000000 │甲○○│0000000 │FOSAP-4 │46980 │彰化銀行│00000000│高雄市成功│
│  │      │        │      │        │筆記電腦│      │        │00000000│一路286號2│
│  │      │        │      │        │        │      │        │        │樓(知己餐 │
│  │      │        │      │        │        │      │        │        │飲店)     │
├─┼───┼────┼───┼────┼────┼───┼────┼────┼─────┤
││910910│0000000 │甲○○│0000000 │SONY TRV│43920 │彰化銀行│00000000│高雄市成功│
│  │      │        │      │        │25 DV8  │      │        │00000000│一路286號2│
│  │      │        │      │        │        │      │        │        │樓(知己餐 │
│  │      │        │      │        │        │      │        │        │飲店)     │
├─┼───┼────┼───┼────┼────┼───┼────┼────┼─────┤
││910820│0000000 │丁○○│        │SONY TRV│43920 │聯邦銀行│00000000│高雄市重惠│
│  │      │        │      │        │25 DV8  │      │        │00000000│街112號9樓│
│  │      │        │      │        │        │      │        │        │之2       │
├─┼───┼────┼───┼────┼────┼───┼────┼────┼─────┤
││910823│0000000 │丁○○│        │DX490040│16830 │聯邦銀行│00000000│高雄市重惠│
│  │      │        │      │        │0 數位相│      │        │00000000│街112號9樓│
│  │      │        │      │        │機      │      │        │        │之2       │
├─┼───┼────┼───┼────┼────┼───┼────┼────┼─────┤
││910828│0000000 │丁○○│        │精英可攜│33930 │聯邦銀行│00000000│高雄市重惠│
│  │      │        │      │        │式桌上型│      │        │00000000│街112號9樓│
│  │      │        │      │        │電腦    │      │        │        │之2       │
├─┼───┼────┼───┼────┼────┼───┼────┼────┼─────┤
│  │      │        │      │        │總金額  │1,080,│        │        │          │
│  │      │        │      │        │        │460   │        │        │          │
├─┼───┼────┼───┼────┼────┼───┼────┼────┼─────┤
││910920│0000000 │寅○○│0000000 │SONY TRV│43920 │中興銀行│00000000│高雄市五福│
│  │      │        │      │        │25 DV8  │未出貨│        │00000000│三路61號8 │
│  │      │        │      │        │        │      │        │        │樓        │
├─┼───┼────┼───┼────┼────┼───┼────┼────┼─────┤
││910926│0000000 │楊秀嬰│0000000 │FOSA P4 │46980 │世華銀行│00000000│彰化縣西勢│
│  │      │        │      │        │筆記型電│未出貨│        │00000000│里金馬路三│
│  │      │        │      │        │腦      │      │        │        │段399號3樓│
├─┼───┼────┼───┼────┼────┼───┼────┼────┼─────┤
││910926│0000000 │林楊美│0000000 │SONY TRV│43920 │台灣中小│00000000│台中市英才│
│  │      │        │花    │        │25 DV8  │未出貨│企銀    │00000000│路146號1樓│
├─┼───┼────┼───┼────┼────┼───┼────┼────┼─────┤
││910930│0000000 │丙○○│0000000 │FOSAP-4 │46980 │中國信託│00000000│高雄市和平│
│  │      │        │      │        │筆記電腦│未出貨│        │00000000│二路319號 │
├─┼───┼────┼───┼────┼────┼───┼────┼────┼─────┤
││910925│0000000 │癸○○│0000000 │SONY TRV│43920 │匯豐銀行│00000000│高雄市中華│
│  │      │        │      │        │25 DV8  │未出貨│        │00000000│四路136號 │
├─┼───┼────┼───┼────┼────┼───┼────┼────┼─────┤
││910929│0000000 │未○○│0000000 │FOSAP-4 │46980 │第一銀行│00000000│台中市五權│
│  │      │        │      │        │筆記電腦│未出貨│        │00000000│路294號2樓│
│  │      │        │      │        │        │      │        │        │之1       │
├─┼───┼────┼───┼────┼────┼───┼────┼────┼─────┤
││910816│0000000 │辰○○│0000000 │電視液晶│17940 │中華商銀│00000000│高雄縣仁武│
│  │      │        │      │        │螢幕    │未出貨│        │00000000│鄉○○路12│
│  │      │        │      │        │        │      │        │        │9巷12之1號│
├─┼───┼────┼───┼────┼────┼───┼────┼────┼─────┤
││910812│0000000 │午○○│0000000 │FOSAP-4 │46980 │渣打銀行│00000000│高雄市明誠│
│  │      │        │      │        │筆記電腦│未出貨│        │00000000│二路332號5│
│  │      │        │      │        │        │      │        │        │樓之2     │
├─┼───┼────┼───┼────┼────┼───┼────┼────┼─────┤
││910911│0000000 │王素娟│0000000 │FOSAP-4 │46980 │誠泰商銀│00000000│高雄市中山│
│  │      │        │      │        │筆記電腦│未出貨│        │00000000│二路507號B│
│  │      │        │      │        │        │      │        │        │1         │
├─┼───┼────┼───┼────┼────┼───┼────┼────┼─────┤
││910814│0000000 │酉○○│0000000 │JVC320數│33930 │高雄中小│00000000│高雄縣梓官│
│  │      │        │      │        │位攝影機│未出貨│企銀    │00000000│鄉○○路25│
│  │      │        │      │        │        │      │        │        │8巷1弄3號 │
├─┼───┼────┼───┼────┼────┼───┼────┼────┼─────┤
│  │      │        │      │        │總金額  │418,53│        │        │          │
│  │      │        │      │        │        │0     │        │        │          │
└─┴───┴────┴───┴────┴────┴───┴────┴────┴─────┘
附錄本判決論罪之法條：
刑法第三百四十條
以犯第三百三十九條之罪為常業者，處一年以上七年以下有期徒
刑，得併科五萬元以下罰金。
刑法第二百十條
偽造、變造私文書，足以生損害於公眾或他人者，處五年以下有
期徒刑。
刑法第二百十二條
偽造、變造護照、旅券、免許證、特許證及關於品行、能力服務
或其他相類之證書、介紹書，足以生損害於公眾或他人者，處一
年以下有期徒刑、拘役或三百元以下罰金。
刑法第二百十六條
行使第二百十條至第二百十五條之文書者，依偽造、變造文書或
登載不實事項或使登載不實事項之規定處斷。
刑法第三百四十二條第一項
為他人處理事務，意圖為自己或第三人不法之利益，或損害本人
之利益，而為違背其任務之行為，致生損害於本人之財產或其他
利益者，處五年以下有期徒刑、拘役或科或併科一千元以下罰金
。


司法院資訊處製作；財團法人民間司法改革基金會備份。
